【裁判字號】    92,易,1868
【裁判日期】    921128
【裁判案由】    傷害等
【裁判全文】
臺灣臺北地方法院刑事判決                        九十二年度易字第一八六八號
    公  訴  人  臺灣臺北地方法院檢察署檢察官
    被      告  乙○○  男  二.
右列被告因傷害等案件，經檢察官聲請簡易判決處刑（九十一年度偵字第一九九四四
號），本院認不宜以簡易判決處刑，改依通常程序審理，判決如左：
    主  文
乙○○因過失傷害人，處有期徒刑月，如易科罰金，以佰元折算壹日。
    事      實
一、乙○○於民國九十一年八月二十九日七時許，在臺北市○○路、梧州街口之海產
    店內服用酒類啤酒二瓶後，已不能安全駕駛車輛，卻仍駕駛車牌號碼二Ｎ－五八
    四五號自用小客車返家（所犯公共危險罪部分業經本院臺北簡易庭判處罰金三萬
    元，得易服勞役確定）。同日七時四十五分許，乙○○駕駛上開車輛，沿臺北市
    萬華區○○街由北向南行駛至廣州街口，本應注意車輛轉彎時應減速慢行，且須
    注意直行方向往來人車安全，依當時客觀情狀亦無不能注意之情事，竟疏未注意
    ，於駕駛上開車輛右轉廣州街時未減速慢行，致車輛轉彎幅度過大駛向對向車道
    ，乙○○緊急將上開車輛駛回己向車道，適有臺北市政府警察局萬華分局桂林路
    派出所員警甲○○及該派出所替代役役男丙○○分別騎乘機車於該處執行巡邏勤
    務，因發現乙○○所駕駛之車輛排氣管經過改裝引擎聲音過大，甲○○遂騎乘機
    車於距離梧州街、廣州街口約三公尺之廣州街上鳴警笛並左手平舉上下擺動示意
    乙○○停車，乙○○瞬間閃避不及，致駕駛之前開車輛車頭撞及甲○○所騎乘之
    機車，車尾則擦撞丙○○騎乘之機車（無警員執行公務之認識及傷害之故意，詳
    後述），致甲○○、丙○○及騎乘之機車均因之倒地，甲○○受有腳部擦傷之傷
    害（此部分未據告訴），丙○○受有右臉撕裂傷約十五公分之傷害。乙○○隨即
    停車，經到場處理之員警測試其吐氣所含酒精成分高達每公升一點二０毫克。
二、案經丙○○訴由臺北市政府警察局萬華分局報請臺灣臺北地方法院檢察署檢察官
    聲請簡易判決處刑，本院認不宜以簡易判決處刑，改依通常程序審理。
    理      由
一、右揭犯罪事實，業據被告乙○○於本院審理時坦承不諱，核與告訴人丙○○及證
    人甲○○證稱被告於前揭時、地駕駛之上開車輛右轉轉彎時未剎車，幅度過大駛
    入對向車道，被告緊急駛回己向車道時瞬間撞及甲○○、丙○○騎乘之機車，致
    二人及所騎乘之機車均因此倒地等語相符（見本院九十二年十一月六日審判筆錄
    ）。又告訴人丙○○因之受有右臉撕裂傷之傷害，亦有國立臺灣大學醫學院附設
    醫院診斷證明書在卷可稽（見偵查卷第二十三頁），此外，並有現場照片附卷足
    憑。則被告駕駛車輛轉彎時，疏未注意減速慢行及直行人車往來安全，致轉彎幅
    度過大，緊急駛回己向車道瞬間撞及甲○○及告訴人丙○○騎乘之機車，造成告
    訴人丙○○受有上開傷害，其有過失，至於灼然，且告訴人丙○○係因被告之過
    失而受傷，二者間有因果關係，亦甚明顯。綜上，本件事證已臻明確，被告犯行
    堪以認定，應依法論科。
二、核被告所為，係犯刑法第二百八十四條第一項前段過失傷害罪。聲請簡易判決處
    刑書及公訴人於本院審理中論告雖稱被告係涉犯刑法第二百七十七條第一項之傷
    害罪嫌，惟本院衡諸被告之供述，斟酌告訴人丙○○指訴及證人甲○○證稱渠等
    騎乘機車示意被告停車，幾乎同時被告之車輛即撞及渠等騎乘之機車等詞，在別
    無其他積極證據證明下，本件無從認定告訴人丙○○之受傷係出於被告之故意為
    之，公訴人上開主張容有未洽，惟二者基本事實同一，起訴法條應予變更。爰審
    酌被告疏未注意行車安全，且告訴人所受傷勢尚非輕微，犯後坦承犯行，惟尚未
    與告訴人丙○○和解，及其犯罪之手段、所生危害等一切情狀，量處如主文所示
    之刑，並諭知易科罰金之折算標準。
三、公訴意旨另略以：被告服用酒類後駕駛二Ｎ－五八四五號自用小客車，於九十一
    年八月二十九日七時四十五分許，行經臺北市○○區○○街、梧州街口時，適有
    臺北市政府警察局萬華分局桂林路派出所員警甲○○及該派出所替代役役男丙○○分別騎乘機車於該處執行巡邏勤務，甲○○及丙○○發現被告所駕駛之車輛排
    氣管經過改裝，遂鳴警笛，示意被告停車受檢，惟被告因恐其公共危險犯行為警
    查獲，竟基於妨害公務之犯意，加速向行駛於前方依法執行職務之替代役役男丙○○衝去，意圖右轉廣州街逃逸，並撞擊丙○○所騎乘之機車，致丙○○因此倒
    地，因認被告涉犯刑法第一百三十五條第一項之對於公務員依法執行職務時，施
    強暴罪嫌云云。按犯罪事實應依證據認定之，無證據不得推定其犯罪事實。不能
    證明被告犯罪者，應諭知無罪之判決，刑事訴訟法第一百五十四條、第三百零一
    條第一項分別定有明文。質之被告堅詞否認有此部分犯行，辯稱：伊並非故意衝
    撞警車，伊於撞及前並未看到員警攔停等語。經查，證人甲○○經本院訊問舉左
    手示意被告停車約多久即發生碰撞時，證稱：一剎間，我一舉手就感覺發生碰撞
    而倒地等語，告訴人丙○○亦證述：甲○○一舉手我就鳴笛，鳴笛後至碰撞前之
    時間大約一、二秒等詞（均見本院九十二年十一月六日審判筆錄）。是由證人甲○○及告訴人丙○○之證詞可知，員警、替代役男鳴笛及舉手示意被告停車之時
    間與被告駕駛之上開車輛碰撞渠等機車之時間，二者相距不過一、二秒，甚為短
    暫，且當時被告因轉彎幅度過大緊急駛回自己車道一節，亦為證人甲○○及告訴
    人陳至證證述明確，衡情，被告斯時應無暇注意有無員警攔停，佐以證人甲○○
    復證稱伊不知道被告有無看到伊的手勢一詞（同上日筆錄），則被告辯稱並未看
    到員警攔停，非故意衝撞員警等語應堪採信。此外，復查無其他積極證據足資證
    明被告有公訴人所指之妨害公務犯意，不能證明被告此部分犯罪，因公訴人認此
    部分與前開有罪部分有想像競合犯之裁判上一罪關，爰不另為無罪之諭知。
據上論斷，應依刑事訴訟法第四百五十二條、第二百九十九條第一項前段、第三百條
，刑法第二百八十四條第一項前段、第四十一條第一項前段，罰金罰鍰提高標準條例
第一條前段、第二條，判決如主文。
本案經檢察官吳春麗到庭執行職務
中      華      民      國    九十二    年      十一    月    二十八    日
                                      臺灣臺北地方法院刑事第十三庭
                                          審判長法  官  朱瑞娟
                                                法  官  吳佳薇
                                                法  官  鄭佾瑩
右正本證明與原本無異。
如不服本判決，應於判決送達後十日內向本院提出上訴狀(應抄附繕本)。告訴人
或被害人如對於本判決不服者，應具備理由請求檢察官上訴，其上訴期間之計算
係以檢察官收受判決正本之日期為準。
                                                書記官  何適熹
中      華      民      國    九十二    年      十二     月     一     日
附錄法條
中華民國刑法第二百八十四條
（過失傷害罪）
因過失傷害人者，處六月以下有期徒刑、拘役或五百元以下罰金，致重傷者，處一年
以下有期徒刑、拘役或五百元以下罰金。
從事業務之人，因業務上之過失傷害人者，處一年以下有期徒刑、拘役或一千元以下
罰金，致重傷者，處三年以下有期徒刑、拘役或二千元以下罰金。


司法院資訊處製作；財團法人民間司法改革基金會備份。
